【裁判字號】    98,抗,234
【裁判日期】    980430
【裁判案由】    拆屋還地
【裁判全文】
臺灣高等法院臺中分院民事裁定  98年度抗字第234號
抗  告  人  甲○○
送達代收人  乙○○
相  對  人  臺中縣政府
法定代理人  丙○○
上列抗告人因與相對人臺中縣政府間拆屋還地事件，對於民國98
年4月l日台灣臺中地方法院所為97年度訴字第2808號裁定提起抗
告，本院裁定如下：
      主  文
抗告駁回。
抗告程序費用由抗告人負擔。
      理  由
一、本件原裁定以抗告人對其與相對人間97年度訴字第2808號拆
    屋還地事件提起上訴，命其於收受裁定後五日內補繳裁判費
    新台幣（下同）25,260元，逾期裁定駁回等語。
二、抗告人抗告意旨則略以：抗告人於98年2月l9日向清水地政
    機關提出建物第一次登記申請，經清水地政機關依建物第一
    次登記法令補充規定第l4點，核定抗告人具有基地使用權，
    並通知抗告人定期會測建物，依行政程序法第l10條第l項之
    規定，清水地政機關之上揭行政處分於送達抗告人時即已生
    效，因此相對人之不當干涉及侵權行為自應除去；又抗告人
    須長期扶養三位重殘重疾之家人，生活陷於困頓，亦曾被列
    為低收入戶，實無力負擔訴訟費用，依憲法第15條及155條
    之規定，國家自應予扶助，以保障抗告人之生存權及其住所
    之財產權云云。
三、按提起民事第二審上訴，應依民事訴訟法第77條之13及第77
    條之14之規定繳納裁判費，此為上訴必須具備之程式；上訴
    不合程式或有其他不合法之情形而可以補正者，原第一審法
    院應定期間命其補正，如不於期間內補正，應以裁定駁回。
    民事訴訟法第77條之l6、第442條第2項定有明文。本件相對
    人訴請抗告人拆屋還地事件，經原審法院為相對人一部勝訴
    之判決，抗告人不服，提起上訴，惟因未據繳納第二審裁判
    費25,260元，原審法院以原裁定命其補繳，自屬有據。至抗
    告意旨所稱，行政處分有效，相對人之干涉應予除去等語，
    乃上訴有無理由之實体問題，與原裁定命補繳裁判費之程序
    問題無涉，另其無力負擔訴訟費用部分，抗告人應循民事訴
    訟法關於訴訟救助之規定處理，而非本件命補繳裁判費之裁
    定所能審究，是抗告人之抗告無理由，應予駁回。
四、據上論結，本件抗告為無理由，依民事訴訟法第495條之1第
    1項、第449條第l項、第95條、第78條，裁定如主文。
中    華    民    國    98    年    4     月    30    日
                  民事第六庭    審判長法  官  袁再興
                                      法  官  陳賢慧
                                      法  官  吳惠郁
以上正本係照原本作成。
再為抗告應以適用法規顯有錯誤為理由。
如提起再抗告者應於裁定送達後10日內向本院提出抗告理由狀（
須按照他造人數附具繕本）並繳納抗告裁判費新臺幣1,000元，
同時委任律師或具有律師資格之關係人為代理人。
                                      書記官  張惠彥
中    華    民    國    98    年    5     月    4     日
                                                      Ｍ


司法院資訊處製作；財團法人民間司法改革基金會備份。
